【裁判字號】    92,簡上,195
【裁判日期】    920826
【裁判案由】    賭博
【裁判全文】
臺灣板橋地方法院簡易庭刑事判決                  九十二年度簡上字第一九五號
    上  訴  人
    即被    告  丙○○
右列上訴人因賭博案件，不服本院簡易庭九十二年度簡字第三○○號，中華民國九十
二年四月三十日第一審判決（聲請簡易判決處刑案號：臺灣板橋地方法院檢察署九十
一年度偵字第二○八三五號）提起上訴，本院管轄第二審之合議庭判決如左：
    主  文
原判決撤銷。
丙○○連續意圖營利，聚眾賭博，處有期徒刑肆月，如易科罰金，以佰元折算壹日
。扣案之麻將牌貳副、骰子陸顆、撲克牌拾玖副、帳冊壹本、新台幣玖萬玖仟肆佰
元均沒收。
    事  實
一、丙○○（原名鄭清德）意圖營利，自民國九十一年十月十二日起，提供其承租之
    台北縣三重市○○街一一八號二樓及其所有之麻將牌、撲克牌，供不特定賭客，
    以麻將牌、撲克牌為賭具，賭博財物，抽頭牟利。嗣於九十一年十月二十三日上
    午零時二十分許，在上址，適有賭客許雪珍、楊光榮、黃煥翔、陳英玫、包同鄉
    、邱淑惠、黃文憲、高惠頻、翁金品、陳逸松、李松佑十一人（均已依社會秩序
    維護法裁處）分坐三桌，散在三處賭博財物時，為警查獲，並扣得丙○○歷日及
    本日之抽頭所得共新臺幣（下同）九萬九千四百元（歷日抽頭金為八萬四千元）
    、賭客所有之賭資四萬五千一百元、丙○○所有供賭客賭博使用之麻將牌二副、
    骰子六顆、撲克牌三十九副與帳冊乙本。詳言之，第一桌在客廳，由許雪珍、楊
    光榮、黃煥翔組成，以撲克牌賭玩「大老二」，即每人持牌十七支（但發牌者持
    十八支），最先出脫手中撲克牌者為贏家，手中持牌最多者為大頭，持牌少者為
    小頭，均為輸家，大頭付贏家一百元，小頭付贏家五十元，再由丙○○每小時抽
    取二百元為報酬，已抽得三千元之抽頭金，並為警扣得賭資一千七百元。第二桌
    在第二間房內，由陳英玫、包同鄉、邱淑惠、黃文憲四人組成，以麻將牌為賭具
    ，每底三百元，每檯一百元，由丙○○向自摸者抽一百元，每四圈共抽頭四百元
    ，已抽得六千元抽頭金，並為警扣得賭資三萬一千七百元。第三桌在第三間房內
    ，由高惠頻、翁金品、陳逸松、李松佑四人組成，賭法與抽頭方式同第二桌，已
    抽得六千四百元抽頭金，並為警扣得賭資一萬一千七百元。除上述各桌扣案款項
    外，另為警查扣八萬四千元、麻將牌二副、骰子六顆、撲克牌三十九副與帳冊乙
    本等物。
二、案經臺北縣政府警察局三重分局報請臺灣板橋地方法院檢察署檢察官聲請簡易判
    決處刑，
    理  由
一、上訴人即被告丙○○（原名鄭清德）對於右揭事實業於警詢、偵查及本院審理中
    坦承不諱，核與證人即賭客許雪珍、楊光榮、黃煥翔、陳英玫、包同鄉、邱淑惠
    、黃文憲、高惠頻、翁金品、陳逸松、李松佑等十一人警詢中之證詞相符，復有
    房屋租賃契約書乙份、現場照片七幀、現場圖乙紙、賭資四萬五千一百元、麻將
    牌二副、骰子六顆、撲克牌三十九副與帳冊乙本足資為憑，被告前開犯行堪予認
    定。惟其辯稱抽頭金沒有那麼多，其中八萬四千元係互助會之會款，不是抽頭金
    ，不應該沒收云云。經查，被告將其承租之臺北縣三重市○○街一一八號二樓提
    供不特定賭客賭博財物，並提供麻將牌、撲克牌、骰子等賭具供賭客把玩，而在
    上開地址之客廳查獲三人以撲克牌賭玩「大老二」，被告每小時抽取二百元作為
    報酬，當日已收取三千元之抽頭金；而上開地址二個房間內分別供賭客以麻將牌
    為賭具，被告每四圈抽取四百元作為報酬，當日已收取一萬二千四百元之抽頭金
    （陳英玫等四人，已由被告收取抽頭金六千元，而高惠頻四人，被告已收取六千
    四百元），總計當日被告收取一萬五千四百元之抽頭金，而另在電視旁查獲之八
    萬四千元則為被告自九十一年十月十二日起至同年十月二十二日止之聚賭抽頭所
    得等情，業據被告於警詢時供承不諱，而被告如何提供賭博場所、聚眾賭博並藉
    此收取報酬乙節，核與前揭證人於警詢所證述之情節相符。而證人乙○○到庭證
    稱：其籌組互助會，自任會首，會員連同會首共二十一會，期間自九十年八月五
    日起至九十一年十一月五日止，標會日期為每月五日，加標日為一、四、七、十
    月二十日，每會為一萬元，而被告與甲○○均為該互助會會員，九十一年十月二
    十日標會之際，活會只剩上開二人，故被告與甲○○二人協議，最末二會二人各
    分得一半，於九十一年十月二十二日被告至其住處收取互助會會款九萬五千元等
    語，並核與證人甲○○之證述相同，復有互助會會單在卷足參，是以被告於九十
    一年十月二十二日確實收取互助會會款九萬五千元，然上開證人之證詞仍未能證
    明於案發現場查扣之八萬四千元即為上述之互助會會款之一部份，且如係互助會
    會款何以置放於供人賭博之場所中，況依案重初供之經驗法則，被告事後空言翻
    供所為之陳述，尚無足採。再者，被告自承於九十一年十月十二日起開始提供臺
    北縣三重市○○街一一八號二樓供不特定賭客賭博，而其於查獲之日即九十一年
    十月二十三日抽取一萬五千四百元之報酬，是以自九十一年十月十二日起至同年
    月二十二日止歷次累積收取八萬四千元之抽頭報酬，亦屬相當，從而，本件被告
    之犯行，至為明確。
二、核被告所為，係犯刑法第二百六十八條之意圖營利供給賭博場所罪及意圖營利聚
    眾賭博罪。聲請人雖就被告意圖營利聚眾賭博部分漏未論及，然本案所起訴之犯
    罪事實已有明載，為起訴之效力所及，本院應併予審理，附此明。被告先後多
    次上開二罪之犯行，均時間緊接，罪名相同，均顯係基於概括犯意而為，均應各
    依連續犯之規定論以一罪，並加重其刑。又被告以一如事實欄所示之行為同時觸
    犯上開二罪名，為想像競合犯，應從一較重之意圖營利聚眾賭博罪處斷。原審對
    被告論罪科刑固非無見，惟查：（一）扣案之賭資四萬五千一百元，為賭客許雪
    珍、楊光榮、黃煥翔、陳英玫、包同鄉、邱淑惠、黃文憲、高惠頻、翁金品、陳
    逸松、李松佑等十一人所有，業據許雪珍等人於警詢陳稱上情無訛，並經被告於
    警詢中陳明在卷，而其等賭客在被告所提供非公共或公眾得出入場所內賭博，皆
    不構成刑法第二百六十六條、第二百六十七條之賭博罪，無從依刑法第二百六十
    六條第二項規定加以沒收，亦核與刑法第三十八條沒收之規定不符，而原判決竟
    予以宣告沒收；（二）扣案之帳冊一本為被告所有供犯罪所用之物，而原審未一
    併沒收；（三）原判決於主文、理由欄均未敘明宣告緩刑，竟於據上論斷欄贅引
    刑法第七十四條第一款，均有未洽，被告即上訴人提起上訴指摘原判決不應沒收
    抽頭金八萬四千元乙節，雖無足取，然原判決既有上述可議之處，即屬無可維持
    ，應由本院就原判決予以撤銷改判，爰審酌被告犯罪之動機、目的、手段，犯罪
    時所受之刺激及其品性、生活狀況、智識程度、犯罪所生之損害，及犯罪後態度
    等一切情狀，量處如主文第二項所示之刑。至扣案之賭具麻將牌二副、骰子六顆
    、撲克牌三十九副、帳冊一本，為被告所有供犯本件賭博罪所用之物，已據被告
    於警詢及本院審理中均供明在卷；而抽頭金九萬九千四百元，為被告所有因犯本
    件賭博罪所得之物，業如前述，應分別依刑法第三十八條第一項第二款及第三款
    之規定宣告沒收。
據上論斷，應依刑事訴訟第四百五十五條之一第一項、第三項、第三百六十九條第一
項、第二百九十九條第一項前段，刑法第五十六條、第二百六十八條、第五十五條、
第四十一條第一項前段、第三十八條第一項第二款、第三款，罰金罰鍰提高標準條例
第一條前段、第二條，判決如主文。
本案經檢察官曾文鍾到庭執行職務。
中      華      民      國      九十二      年    八    月    二十六    日
                              臺灣板橋地方法院刑事第五庭
                                  審判長法  官 邱靜琪
                                        法  官 陳福來
                                        法  官 絲鈺雲
右正本證明與原本無異
不得上訴
                                        書記官 許清秋
中      華      民      國      九十二      年    八    月    二十八    日
附錄本案論罪科刑法條全文：
刑法第二百六十六條
在公共場所或公眾得出入之場所賭博財物者，處一千元以下罰金，但以供人暫時娛樂
之物為賭博者，不在此限。（罰金數額已依罰金罰鍰提高標準條例提高為十倍）
當場賭博之器具與在賭檯或兌換籌碼處之財物，不問屬於犯人與否，沒收之。


司法院資訊處製作；財團法人民間司法改革基金會備份。
